臺灣臺東地方法院刑事判決　　　　　　　　　　　　　九十一年度訴字第一六八號
　　公　訴　人　臺灣臺東地方法院檢察署檢察官
　　被　　　告　甲○○
右列被告因違反毒品危害防制條例案件，經檢察官提起公訴（九十一年度毒偵字第三
、一六五號），本院判決如左：
    主  文
甲○○連續施用第一級毒品，累犯，處有期徒刑拾月。
    事  實
一、甲○○前因竊盜案件，經臺灣高等法院於民國（下同）八十三年九月二十九日以
    八十三年度上訴字第五二二七號刑事判決判處有期徒刑二年三月，並於刑之執行
    前令入勞動場所強制工作三年，於八十三年十一月二日判決確定，而於八十六年
    十一月二十八日假釋縮刑執行完畢。猶不知悔改，雖其前因施用毒品案件，經臺
    灣桃園地方法院裁定觀察、勒戒及強制戒治，於強制戒治期間交付保護管束期滿
    後，由臺灣桃園地方法院檢察署檢察官於八十八年十月二十日以八十八年度戒偵
    字第一五二號為不起訴之處分確定後，復因施用第一級毒品海洛因、第二級毒品
    安非他命案件，經臺灣桃園地方法院裁定送執行強制戒治處分，並由臺灣桃園地
    方法院檢察署檢察官分別於八十九年三月二十七日、八十九年四月二十七日，以
    八十九年度毒偵字第一七七一號、八十九年度毒偵字第二三四七號起訴書提起公
    訴，經臺灣桃園地方法院於八十九年六月八日、八十九年六月二十一日，分別以
    八十九年度訴字第四七五號、八十九年度易字第一一三四號刑事判決判處有期徒
    刑九月及六月，該二判決並分別於八十九年七月二十九日、八十九年八月七日確
    定，竟仍基於概括之犯意，自九十年一月十七日下午三、四時許起，至同年五月
    七日晚上七、八時許止，分別在桃園縣觀音鄉新坡村十四鄰新坡十號住處及同縣
    中壢市○○路中國石油公司加油站之公共廁所內，連續施用第一級毒品海洛因三
    、四次；後於九十年一月十九日、九十年五月十一日，分別經臺灣桃園地方法院
    檢察署觀護人及桃園縣警察局中壢分局刑事組人員採尿送驗後，始循線查悉上情
    。
二、案經臺灣桃園地方法院檢察署觀護人簽報及桃園縣警察局中壢分局報請臺灣桃園
    地方法院檢察署呈請臺灣高等法院檢察署檢察長核轉臺灣臺東地方法院檢察署檢
    察官偵查起訴。
    理  由
一、右開時、地施用第一級毒品海洛因三、四次之事實，業經被告甲○○於本院審理
    時坦白承認，且被告前開於臺灣桃園地方法院檢察署觀護人室及警局所採取之尿
    液，經分別送往臺灣檢驗科技股份有限公司、昭信科技顧問股份有限公司先以Ｅ
    ＩＡ酵素免疫分析法初步檢驗，再以ＧＣ＼ＭＳ氣相層析質譜分析法確認檢驗結
    果，均呈鴉片陽性反應，此有該二公司之檢驗報告各一份在卷可稽。又被告前因
    施用毒品案件，經觀察勒戒後，認有繼續施用毒品之傾向，經送執行強制戒治處
    分，於強制戒治期間交付保護管束期滿，由檢察官為不起訴處分確定後，復因施
    用第一級毒品海洛因、第二級毒品安非他命案件，先送強制戒治，並由臺灣桃園
    地方法院檢察署檢察官提起公訴，經臺灣桃園地方法院分別判處有期徒刑九月及
    六月確定，有臺灣桃園地方法院檢察署八十八年度戒偵字第一五二號不起訴處分
    書、八十九年度毒偵字第一七七一號、八十九年度毒偵字第二三四七號起訴書及
    臺灣桃園地方法院八十九年度訴字第四七五號、八十九年度易字第一一三四號刑
    事判決書各一份在卷足憑，足認被告之自白確與事實相符，本件事證明確，被告
    三犯施用第一級毒品海洛因之犯行堪予認定，應依法論科。
二、按海洛因係毒品危害防制條例所稱之第一級毒品，此為該條例第二條第二項第一
    款所明定；又施用第一、二級毒品者，經強制戒治期滿或交付保護管束期滿，應
    由檢察官為不起訴之處分，經為不起訴之處分後，五年內再犯第十條之罪或三犯
    以上者，除應聲請法院裁定先令入戒治處所施以強制戒治外，並應提起公訴，毒
    品危害防制條例第二十三條定有明文。核被告所為，係犯毒品危害防制條例第十
    條第一項之施用第一級毒品罪。被告施用第一級毒品前後持有毒品之低度行為，
    為施用之高度行為所吸收，不另論罪。又被告先後多次施用毒品行為，時間緊接
    、犯罪構成要件相同，顯係基於概括犯意反覆為之，應依連續犯之規定以一罪論
    處，並加重其刑。查被告前曾因竊盜案件，經臺灣高等法院於八十三年九月二十
    九日以八十三年度上訴字第五二二七號刑事判決判處有期徒刑二年三月，並於刑
    之執行前令入勞動場所強制工作三年，於八十三年十一月二日判決確定，而於八
    十六年十一月二十八日假釋縮刑執行完畢，此有臺灣高等法院被告全國前案紀錄
    表、臺灣臺東地方法院檢察署刑案資料查註紀錄表各一件在卷可按，其於五年內
    再犯本案之罪，係屬累犯，應依刑法第四十七條之規定遞加重其刑。爰審酌被告
    有多次施用毒品之犯罪前科紀錄，且已二度至戒治處所執行強制戒治處分，仍再
    度違反禁令施用毒品，顯見其戒除毒癮意志不堅，及其犯罪對身體健康所生之危
    害、施用毒品之次數、犯後坦承犯行態度良好等一切情狀，量處如主文所示之刑
    。
據上論斷，應依刑事訴訟法第二百九十九條第一項前段，毒品危害防制條例第十條第
一項、刑法第十一條前段、第五十六條、第四十七條，判決如主文。
本案經檢察官王光傑到庭執行職務。
中　　　華　　　民　　　國　　九十一　　年　　 十一 　　月　　 十一 　　日
                                臺灣臺東地方法院刑事庭
                                    法　官
右正本證明與原本無異。
如不服本判決，應於判決送達後十日內向本院提出上訴狀。（須附繕本）
「切勿逕送上級法院」
                                    書記官
中　　　華　　　民　　　國　　九十一　　年　　 十一 　　月　　      　　日
